【裁判字號】    89,交易,353
【裁判日期】    890831
【裁判案由】    過失傷害
【裁判全文】
臺灣臺中地方法院刑事判決                        八十九年度交易字第三五三號
    公  訴  人  臺灣台中地方法院檢察署檢察官
    被      告  乙○○
    選任辯護人  陳慶祥
右列被告因過失傷害案件，經檢察官提起公訴 (八十九年度偵字第九一六五號)本院
判決如左：
    主  文
乙○○因過失傷害人，處有期徒刑參月，如易科罰金，以參佰元折算壹日。
    事  實
一、乙○○於民國八十八年十二月一日上午七時三十分許，駕駛車牌號碼ＦＣ─八九
    七九號自用小客車，沿台中市○○○路，由西往東方向行駛，途經同路與大墩路
    交岔路口，欲右轉大墩路，理應注意台中港路設有分隔島區○○○○道，並有標
    誌指示快車道車輛欲右轉時，須提前一個路口先轉入慢車道後，於到達欲轉彎之
    口再轉彎，且車輛行駛時，駕駛人應注意車前狀況，隨時採取必要之安全措施，
    以策安全。而依當時情形，又無不能注意之情事，竟疏於注意，未提前在前一個
    路口轉入慢車道，即於大墩路口右轉彎，適有甲○○駕駛車牌號碼ＪＧＥ─一六
    六號重機車，亦沿台中港路，由西往東行駛於慢車道，亦疏於注意車前狀況，甲
    ○○見乙○○之自用小客車突然右轉大墩路時，已剎停不及，乃撞及乙○○所駕
    駛自用小客車之右前輪與右前車門處，甲○○因而人車倒地，受有右股骨外髁移
    位性骨折之傷害。
二、案經被害人甲○○告訴由檢察官偵查起訴。
    理  由
一、訊據被告乙○○固承認於右開時、地發生車禍肇事致告訴人甲○○受傷之事實，
    惟矢口否認有何過失傷害犯行，辯稱：伊係在大墩路口從快車道切入慢車道，並
    未轉入大墩路，係告訴人從後方追撞伊自用小客車云云。經查，右揭犯罪事實，
    業據告訴人指訴歷歷，並有被告與告訴人所繪之撞擊現場圖及中山醫學院附設醫
    院診斷證明書一紙附卷可稽。雖被告否認右轉大墩路，辯稱：伊係在大墩路口從
    快車道切入慢車道云云；然被告於偵查中已承認撞擊點在小客車右前車輪與右前
    車門之間，且撞擊後右前車門打不開等情，如被告係從快車道切入慢車道，依常
    人之駕駛習慣應以小角度斜行切入慢車道，則告訴人之機車既在慢車道行駛，則
    其撞擊位置應在小客車之右後部位，本件撞擊點在被告小客車之右前車輪與右前
    車門之間，顯見被告係較大角度右轉所造成。參以被告與告訴人二人所具名之切
    結書一紙，關於肇事原因載稱：小客車欲右轉入大墩路與機車直行相撞等語。其
    肇事原因，已甚明確。被告所辯係事後卸責之詞，不足採信。按車輛行駛時，駕
    駛人應注意車前狀況，隨時採取必要之安全措施及車輛行至交岔路口，如交岔路
    口因特殊需要另設有標誌、標線者，並應依其指示行車，道路交通安全規則第九
    十四條第三項、第一百零二條第一項第十款各定有明文。被告駕車自應注意上述
    道路交通安全規定，且依當時路狀，又無不能注意之情形，竟疏不注意為之，以
    致肇事，致人受傷，被告應有過失。且被告過失駕駛行為，核與被害人之受傷間
    ，具有相當因果關係，是其過失傷害犯行堪以認定。
二、核被告所為，係犯刑法第二百八十四條第一項前段之因過失傷害人罪。爰審酌被
    告過失程度之輕重、告訴人對本件車禍與有過失及其所受傷害程度、被告肇事後
    態度及肇事後被告迄今仍未與告訴人達成民事和解，取得諒解等一切情狀，量處
    如主文所示之刑，並諭知易科罰金之折算標準，以資懲儆。
據上論斷，應依刑事訴訟法第二百九十九條第一項前段、刑法第二百八十四條第一項
前段、第四十一條、罰金罰鍰提高標準條例第一條前段、第二條，判決如主文。
中      華      民      國    八十九    年      八      月    三十一    日
                                      台灣台中地方法院交通法庭
                                          法  官    許 金  樹
右正本證明與原本無異。
如不服本判決，應於判決送達後十日內向本院提出上訴狀，上訴於臺灣高等法院臺中
分院(須附繕本)。
                                          書記官
中      華      民      國    八十九    年      九      月    三        日
附錄論罪科刑實體法條文：
刑法第二百八十四條第一項：
因過失傷害人者，處六月以下有期徒刑、拘役或五百元以下罰金。致重傷者，處一年
以下有期徒刑、拘役或五百元以下罰金。
(罰金部份業經提高十倍為五千元)


司法院資訊處製作；財團法人民間司法改革基金會備份。
